【裁判字號】    97,訴,3590
【裁判日期】    970930
【裁判案由】    毒品危害防制條例
【裁判全文】
臺灣板橋地方法院刑事判決              97年度訴字第3590號
公  訴  人  臺灣板橋地方法院檢察署檢察官
被      告  甲○○
上列被告因毒品危害防制條例案件，經檢察官提起公訴（97年度
毒偵字第5349號），因被告於本院準備程序中就被訴事實為有罪
之陳述，本院告知被告簡式審判程序之旨，並聽取當事人之意見
後，合議庭裁定改由受命法官獨任依簡式審判程序進行，判決如
下：
    主  文
甲○○施用第一級毒品，累犯，處有期徒刑拾月。扣案之海洛因
殘渣袋壹個沒收銷燬之；提撥器貳支均沒收；又施用第二級毒品
，累犯，處有期徒刑肆月。扣案之甲基安非他命殘渣袋壹個沒收
銷燬之；提撥器貳支均沒收。應執行有期徒刑壹年。扣案之海洛
因殘渣袋壹個、甲基安非他命殘渣袋壹個均沒收銷燬之；提撥器
貳支均沒收。
    事  實
一、甲○○前於民國94年間因施用毒品案件，經國防部北部地方
    軍事法院以94年度信裁字第59號裁定送勒戒處所觀察、勒戒
    ，因無繼續施用毒品傾向，於94年4 月25日執行完畢出所，
    並經國防部北部地方軍事法院檢察署檢察官以94年度偵字第
    102 、168 號為不起訴處分確定。又於95年間因搶奪案件，
    經本院以95年度訴字第2420號判決判處有期徒刑7 月確定。
    復於95年間因詐欺案件，經臺灣臺南地方法院以95年度簡字
    第3047號判決判處有期徒刑3 月確定，上開2 罪合併定應執
    行刑為有期徒刑9 月，嗣於96年7 月16日因減刑執行完畢出
    監。詎仍不知悔改，明知海洛因及甲基安非他命係毒品危害
    防制條例第2 條第2 項第1 款、第2 款所明定之第一、二級
    毒品，不得持有及施用，竟於上開觀察、勒戒執行完畢釋放
    後5 年內，仍基於施用第一級毒品海洛因之犯意，於97 年6
    月11日中午11時許，在臺北縣板橋市○○○路○ 段165 號3
    樓住處，以將海洛因摻水稀釋放入注射針筒後施打之方式，
    施用第一級毒品海洛因1 次，另基於施用第二級毒品甲基安
    非他命之犯意，於同日中午11時許，在上開住處，以將甲基
    安非他命置於玻璃吸食器內燒烤吸取其煙霧之方式，施用第
    二級毒品甲基安非他命1 次。嗣為警於97年6 月13日晚上8
    時20分許，持搜索票前往上開住處搜索查獲，並扣得海洛因
    殘渣袋1 個、甲基安非他命殘渣袋1 個、提撥器2 支，經其
    同意採集尿液送驗，檢驗結果均呈嗎啡及甲基安非他命陽性
    反應，始知上情。
二、案經臺北縣政府警察局海山分局報請臺灣板橋地方法院檢察
    署檢察官偵查起訴。
    理  由
一、按本件被告甲○○所犯係死刑、無期徒刑、最輕本刑為3 年
    以上有期徒刑以外之罪，其於準備程序就前揭被訴事實為有
    罪之陳述，經受命法官告知簡式審判程序之旨，並聽取其與
    公訴人之意見後，本院認無不得或不宜改依簡式審判程序進
    行之處，爰依刑事訴訟法第273 條之1 第1 項、第284 條之
    1 ，裁定本件由受命法官獨任進行簡式審判程序，合先敘明
    。
二、上揭事實，業據被告於本院審理中坦承不諱，且其於97年6
    月13日所採驗之尿液，經送往臺灣檢驗科技股份有限公司以
    G C/MS方法（氣相層析/ 質譜儀法）檢驗，結果均確呈第一
    級毒品海洛因代謝後嗎啡及第二級毒品甲基安非他命之陽性
    反應，此有卷附該公司97年7 月2 日報告編號CH/2008/6050
    3 號濫用藥物檢驗報告、臺北縣政府警察局海山分局毒品案
    件尿液檢體編號及姓名對照表、現場查獲照片5 張在卷可稽
    （見偵卷第28至30-1、37頁），並有海洛因殘渣袋1 個、甲
    基安非他命殘渣袋1 個、提撥器2 支，扣案可資佐證，足認
    被告自白與事實相符，洵堪採為論罪科刑之依據。再被告前
    於94年間因施用毒品案件，經國防部北部地方軍事法院以94
    年度信裁字第59號裁定送勒戒處所觀察、勒戒，因無繼續施
    用毒品傾向，於94年4 月25日執行完畢出所，並經國防部北
    部地方軍事法院檢察署檢察官以94年度偵字第102 、168 號
    為不起訴處分確定等情，有臺灣高等法院被告前案紀錄表1
    份附卷可稽，足徵被告於觀察、勒戒執行完畢釋放後，5 年
    內再為本件施用毒品犯行，自應依法論罪科刑。是以本件事
    證明確，被告犯行堪以認定。
三、查海洛因及甲基安非他命分屬毒品危害防制條例第2 條第2
    項第1 款所規定之第一級毒品及同條項第2 款所規定之第二
    級毒品，核被告所為，係犯毒品危害防制條例第10條第1 項
    施用第一級毒品罪及同條第2 項施用第二級毒品罪。被告持
    有第一、二級毒品，復分別進而施用，其持有毒品之低度行
    為，應分別為施用第一、二級毒品之高度行為所吸收，均不
    另論罪。被告所犯上開施用第一級毒品罪及施用第二級毒品
    罪之間，犯意各別，罪名不同，應分論併罰之。又被告有事
    實欄所列前揭犯罪前科紀錄，有臺灣高等法院被告前案紀錄
    表可稽，其受有期徒刑之執行完畢，5 年以內故意再犯本件
    有期徒刑以上之罪，均為累犯，均應依刑法第47條第1 項之
    規定加重其刑。爰審酌被告前已因施用毒品案件經觀察、勒
    戒，本應徹底戒除毒癮，不料其竟仍繼續施用毒品，顯見其
    並無戒除毒害之決心，本不宜寬貸，惟念其施用毒品乃自戕
    一己之身體健康，並具有病患性人格之特質，反社會性之程
    度應屬較低，且犯後坦承犯行，態度尚佳等一切情狀，分別
    量處如主文所示之刑，並定其應執行之刑，以資懲儆。
四、扣案之海洛因殘渣袋1 個、甲基安非他命殘渣袋1 個，因其
    外包裝袋與毒品粉末難以完全析離，均應依毒品危害防制條
    例第18條第1 項前段規定，沒收銷燬之；扣案之提撥器2 支
    ，均為被告所有供其施用毒品所用之物，業據被告供承在卷
    （見本院卷第27頁），爰依刑法第38條第1 項第2 款之規定
    併予宣告沒收。
據上論斷，應依刑事訴訟法第273 條之1 第1 項、第284 條之1
、第299 條第1 項前段，毒品危害防制條例第10條第1 項、第2
項、第18條第1 項前段，刑法第11條前段、第47條第1 項、第51
條第5 款、第38條第1 項第2 款，判決如主文。
本案經檢察官鄭潔如到庭執行職務。
中    華    民    國    97    年    9     月    30    日
                  刑事第十六庭  法  官  錢衍蓁
上列正本證明與原本無異。
如不服本判決，應於送達後十日內敘明上訴理由，向本院提出上
訴狀。
                                書記官  陳淑怡
中    華    民    國    97    年    9     月    30    日
附錄本案論罪科刑法條全文：
附錄本判決論罪法條全文：
毒品危害防制條例第10條
施用第一級毒品者，處6月以上5年以下有期徒刑。
施用第二級毒品者，處3年以下有期徒刑。


司法院資訊處製作；財團法人民間司法改革基金會備份。
